【裁判字號】    95,訴,543
【裁判日期】    950331
【裁判案由】    偽造文書等
【裁判全文】
臺灣高雄地方法院刑事判決               95年度訴字第543號
公  訴  人  臺灣高雄地方法院檢察署檢察官
被      告  乙○○
上列被告因偽造文書案件，經檢察官提起公訴（95年度偵字第11
38、1885、3154號），被告於本院準備程序為有罪之陳述，經合
議庭裁定由受命法官依簡式審判程序獨任審理，判決如下：
    主  文
乙○○連續行使偽造私文書，足以生損害於他人，累犯，處有期
徒刑肆月，如易科罰金，以參佰元折算壹日。附表所示偽造之「
甲○○」署名共參枚，均沒收。
    事  實
一、乙○○曾因毒品危害防制條例案件，經法院判處有期徒刑6
    月確定，於民國93年12月24日入監服刑，甫於94年6 月23日
    期滿執行完畢。詎不知悔改，於94年12月23日上午侵入甲○
    ○位於高雄縣燕巢鄉○○村○○路135 巷2 號之住處竊取財
    物後（涉犯竊盜部分屬重行起訴，已另為不受理判決），發
    現所竊得之財物中包括有甲○○所申辦之信用卡，竟另萌意
    圖為自己不法所有及行使偽造私文書之概括犯意，連續在附
    表所示之時間、地點，於挑定商品後，向各該信用卡特約商
    店服務人員出示附表所示之竊得信用卡，佯以係真正持卡人
    且要以刷卡方式購買商品，使服務人員誤信而將乙○○出示
    之信用卡在印錄機上刷卡辨識，乙○○進而連續在附表編號
    1 、2 、5 所示簽帳單商店存根聯簽名欄內偽造「甲○○」
    之署名各1 枚，以表示持卡人同意依據信用卡契約條件，按
    簽帳單之金額付款予發卡銀行之意思，而連續偽造不實之簽
    帳單私文書，再將商店存根聯執交特約商店服務人員收執核
    對而予以行使（服務人員另將簽帳單顧客存根聯交予乙○○
    收執），致編表編號1 、2 、5 特約商店服務人員陷於錯誤
    允以簽帳消費，因而將價值如附表所示金額之財物（合計價
    值新臺幣（下同）5,776 元）交付予乙○○，均足生損害於
    甲○○及各該信用卡發卡銀行對信用卡管理之正確性；至附
    表編號3 、4 所示之消費，則因金額太高遭發卡銀行依約拒
    絕交易致不遂。嗣甲○○於同日下午1 時30分許接獲信用卡
    發卡銀行之交易異常通知，旋進向各該發卡銀行查詢交易情
    形，並報警查獲上情。
二、案經甲○○訴由高雄縣政府警察局岡山分局報請臺灣高雄地
    方法院檢察署檢察官偵查起訴。
    理  由
一、本件被告乙○○所犯為死刑、無刑徒刑或最輕本刑為3 年以
    上有期徒刑以外之罪，其於準備程序中就被訴犯罪事實，為
    有罪之陳述，經法官告知簡式審判程序之旨，並聽取當事人
    之意見後，依刑事訴訟法第273 條之1 第1 項規定，裁定由
    受命法官獨任進行簡式審判程序，合先指明。
二、上開犯罪事實，業據被告乙○○於本院審理時坦承不諱，且
    核與證人即告訴人甲○○於警詢中之陳述相符，另並有高雄
    縣岡山鎮○○○路479 號「應時五金百貨」監視錄影帶之翻
    拍照片13張、盜刷明細表2 張、簽帳單商店存根聯影本3 份
    附卷可資佐據，足見被告之自白與事實相符，本件事證明確
    ，被告犯行堪以認定。
三、按持信用卡刷卡消費時，在簽帳單上署名，除表示已收受特
    約商店所交付之交易標的物外，並為確認該筆消費之憑證，
    亦即，簽帳單性質上除與收據相同外，復為信用卡發卡銀行
    執向簽帳人收款之憑證，而為特定法律上權利義務關係之表
    彰，自應屬刑法第210 條之私文書，合先敘明。是核被告關
    於附表1 、2 、5 之所為，均係犯刑法第216 條、第210 條
    之行使偽造私文書罪，以及同法第339 條第1 項之詐欺取財
    罪；至附表3 、4 之部分，則僅係犯同法第339 條第3 項、
    第1 項之詐欺取財未遂罪。被告在刷卡簽帳單上偽造「甲○
    ○」署名之行為，係屬偽造私文書之部分行為，而其偽造後
    持以行使，偽造之低度行為亦為行使之高度行為所吸收，均
    不另論罪。被告先後3 次行使偽造私文書及5 次詐欺取財既
    、未遂之行為，均時間緊接，手法相同，觸犯基本構成要件
    相同之罪名，顯係基於概括犯意反覆為之，應分別依連續犯
    之規定，各從一重論以連續行使偽造私文書、連續詐欺取財
    既遂罪，並俱加重其刑。被告所犯連續行使偽造私文書罪、
    連續詐欺取財既遂罪間，有方法、目的之牽連關係，為牽連
    犯，應從一重論以連續行使偽造私文書罪。被告前因毒品危
    害防制條例案件，經法院判處有期徒刑6 月確定，於93年12
    月24日入監服刑，甫於94年6 月23日期滿執行完畢，有臺灣
    高等法院被告前案紀錄表1 份在卷可參，其於該有期徒刑之
    執行完畢後，5 年內再犯本案有期徒刑以上之罪，為累犯，
    應依刑法第47條之規定加重其刑，並予以遞加之。
四、本院審酌被告正值青壯年紀，卻不思以正當途徑賺取所得，
    竟連續利用其竊得之信用卡詐欺取財，所為已然破壞信用卡
    之交易機能及社會金融秩序，惟念其行為後全然坦承犯行，
    ，頗有悔意，且所詐得財物之總值為5,776 元，數額非鉅，
    另並斟酌被告之品行、生活狀況與智識程度等一切情狀，爰
    量處如主文所示之刑，並諭知易科罰金之折算標準。
五、末按行為人用以詐欺取財之偽造、變造等書類，既已交付予
    被害人收受，則該物非屬行為人所有，除偽造書類上偽造之
    印文、署押，應依刑法第219 條予以沒收外，依同法第38條
    第3 項之規定，即不得再對各該書類諭知沒收（最高法院著
    有43年台上字第747 號判例意旨參照），爰先指明。附表所
    示偽造之「甲○○」署名共3 枚，不問屬於犯人與否，均應
    依刑法第219 條之規定予以沒收。至附表所示簽帳單之商店
    存根聯，被告均已分別交付特約商店服務人員收執，而非屬
    被告所有；另附表所示簽帳單之顧客存根聯，俱已滅失，也
    業據被告供承在卷，自均無庸為沒收之諭知，附此敘明。
據上論斷，應依刑事訴訟法第273 條之1 第1 項、第299 條第1
項前段，刑法第216 條、第210 條、第339 條第1 項、第56條、
第55條後段、第47條、第41條第1 項前段、第219 條，罰金罰鍰
提高標準條例第1 條前段、第2 條，判決如主文。
本案經檢察官丙○○到庭執行職務。
中    華    民    國    95    年    3     月    31    日
                  刑事第十庭  法  官  莊珮吟
以上正本證明與原本無異。
如不服本判決，應於判決送達後10日內，向本院提出上訴狀。
中    華    民    國    95    年    3     月    31    日
                              書記官  蔡妮君
┌────────────────────────────────────────────────┐
│附表                                                                                            │
├─┬────┬──────────┬──────────┬─────┬─────────────┤
│編│犯罪時間│犯    罪    地    點│ 所  執  信  用  卡 │ 犯罪所得 │簽    帳    單    形    式│
│號│93.12.23│                    │（申辦人均為甲○○）│（新臺幣）│與 應 沒 收 之 署 名 枚 數│                  數
├─┼────┼──────────┼──────────┼─────┼─────────────┤
│01│中午12時│高雄縣岡山鎮○○○路│第一商業銀行，卡號46│418 元    │1 式2 聯，只商店存根聯有簽│
│  │57分許  │363 號康您超市岡山店│00-0000-0000-0000 號│          │名欄，是以僅有壹枚署名    │
├─┼────┼──────────┼──────────┼─────┼─────────────┤
│02│下午1 時│同上                │同上                │641 元    │1 式2 聯，只商店存根聯有簽│
│  │許      │                    │                    │          │名欄，是以僅有壹枚署名    │
├─┼────┼──────────┼──────────┼─────┼─────────────┤
│03│下午1 時│高雄縣岡山鎮○○路  │同上                │9,000 元  │交易失敗，無簽帳單，無偽造│
│  │13分許  │100 號金鋐鎂珠寶銀樓│                    │          │署名                      │
├─┼────┼──────────┼──────────┼─────┼─────────────┤
│04│下午1 時│高雄縣岡山鎮全虹通訊│中國信託商業銀行    │1 萬550 元│同上                      │
│  │許      │岡山店              │（漢神卡）          │          │                          │
├─┼────┼──────────┼──────────┼─────┼─────────────┤
│05│下午2 時│高雄縣岡山鎮○○○路│華南商業銀行，卡號40│4,717元   │1 式 2聯，只商店存根聯有簽│
│  │23分許  │479號應時五金百貨   │00-0000-0000-0000 號│          │名欄，是以僅有壹枚署名    │
└─┴────┴──────────┴──────────┴─────┴─────────────┘
附錄本案所犯法條：
《刑法第216 條》
行使第210 條至第215 條之文書者，依偽造、變造文書或登載不
實事項或使登載不實事項之規定處斷。
《刑法第210 條》
偽造、變造私文書，足以生損害於公眾或他人者，處5 年以下有
期徒刑。
《刑法第339 條第1 項、第3 項》
意圖為自己或第三人不法之所有，以詐術使人將本人或第三人之
物交付者，處5 年以下有期徒刑、拘役或科或併科1,000 元以下
罰金。
前二項之未遂犯罰之。


司法院資訊處製作；財團法人民間司法改革基金會備份。
